【裁判字號】    98,裁,78
【裁判日期】    980115
【裁判案由】    綜合所得稅
【裁判全文】
最  高  行  政  法  院  裁  定
                                        98年度裁字第78號
上  訴  人  甲○○
訴訟代理人  鄭慶海  律師（兼送達代收人）
被 上訴 人  財政部臺灣省南區國稅局
代  表  人  乙○○
上列當事人間綜合所得稅事件，上訴人對於中華民國97年9月23
日高雄高等行政法院97年度訴字第220號判決，提起上訴，本院
裁定如下：
    主  文
上訴駁回。
上訴審訴訟費用由上訴人負擔。
    理  由
一、按對於高等行政法院判決之上訴，非以其違背法令為理由，
    不得為之，行政訴訟法第242條定有明文。依同法第243條第
    1項規定，判決不適用法規或適用不當者，為違背法令；而
    判決有同條第2項所列各款情形之一者，為當然違背法令。
    是當事人對於高等行政法院判決上訴，如依行政訴訟法第24
    3條第1項規定，以高等行政法院判決有不適用法規或適用不
    當為理由時，其上訴狀或理由書應有具體之指摘，並揭示該
    法規之條項或其內容；若係成文法以外之法則，應揭示該法
    則之旨趣，倘為司法院解釋或本院之判例，則應揭示該判解
    之字號或其內容。如以行政訴訟法第243條第2項所列各款情
    形為理由時，其上訴狀或理由書，應揭示合於該條項各款之
    事實。上訴狀或理由書如未依此項方法表明者，即難認為已
    對高等行政法院判決之違背法令有具體之指摘，其上訴自難
    認為合法。
二、本件上訴人對於高等行政法院判決上訴，主張：上訴人久居
    國外，本件原核課處分並未合法送達；且本件原核課處分顯
    有違法，上訴人於原審所提之撤銷訴訟請求判決之事項（即
    先位聲明部分），一為請求撤銷該違法之行政處分，另一為
    依據行政程序法第117條第1款規定，對於業已過救濟期間之
    違法行政處分，請求撤銷，該2項請求為獨立之訴訟標的，
    相互間無程序與實體之關聯，原判決以「程序不合，實體不
    究之原則，其先位聲明有關實體之爭議，自不再予審究」為
    由，駁回上訴人之訴，顯有判決適用法規不當之違誤。又依
    臺灣臺南地方法院（下稱臺南地院）90年度認字第12627號
    認證書內容，應可一望而知上訴人與黃鄭菁等6人係共同出
    資購買土地，其後黃鄭菁將出售土地分配價金收入予上訴人
    之新臺幣（下同）3,563,714元，應屬出售土地所得，依法
    免申報綜合所得稅；另觀財政部95年2月23日台財稅字第095
    04507766號函內容，亦可一望而知被上訴人就上訴人分配價
    金所得，依上開函釋解釋為「其他所得」，顯然適用法規錯
    誤，惟原判決理由顯與上開說明相左，且未列舉實務上見解
    資為憑據，亦有判決不適用法規之不當。另原判決認本件僅
    屬「得撤銷」之情形，卻又未對上訴人所提起之撤銷訴訟加
    以裁判，亦有判決理由矛盾之違誤云云，雖以該判決違背法
    令為由，惟核其上訴理由，係就原審取捨證據、認定事實之
    職權行使，指摘其為不當，並就原審已論斷者，泛言未論斷
    ，或就原審所為論斷，泛言其論斷矛盾，而非具體說明其有
    何不適用法規或適用法規不當之情形，並揭示該法規之條項
    或其內容，及合於行政訴訟法第243條第2項所列各款之事實
    ，難認對該判決之如何違背法令已有具體之指摘。依首開規
    定及說明，應認其上訴為不合法。
三、據上論結，本件上訴為不合法，依行政訴訟法第249條第1項
    前段、第104條、民事訴訟法第95條、第78條，裁定如主文
    。
中    華    民    國    98    年    1     月    15    日
                    最高行政法院第六庭
                        審判長法官  吳  明  鴻
                              法官  廖  宏  明
                              法官  林  茂  權
                              法官  侯  東  昇
                              法官  黃  秋  鴻
以  上  正  本  證  明  與  原  本  無  異
中    華    民    國    98    年    1     月    17    日
                              書記官  葛  雅  慎


司法院資訊處製作；財團法人民間司法改革基金會備份。
